M. SUHAIRIE



+6282285409077/msuhairie255@gmail.com/www.linkedin.com/in/msuhairie/Portfolio Kota Padang, Sumatera Barat

PROFILE

Saya lulusan S1 Jurusan Sistem Informasi di Universitas Putra Indonesia Yptk Padang dengan keahlian dalam pengembangan perangkat lunak dan manajemen basis data. Selama masa kuliah, saya telah aktif terlibat dalam proyek-proyek pengembangan aplikasi web menggunakan PHP dan MySQL serta memiliki keterampilan yang sangat baik dalam mengoperasikan komputer dan bekerja dalam tim. Kombinasi antara latar belakang pendidikan saya dan pengalaman praktis saya dalam pemrograman membuat saya siap menghadapi berbagai tantangan dalam dunia IT dan berkontribusi secara signifikan dalam lingkungan kerja yang dinamis.

EDUCATION

Universitas Putra Indonesia Yptk Padang - Padang, Indonesia

Jun 2019 - Feb 2023

S1 Sistem Informasi, Falkutas Ilmu Komputer (IPK: 3.70/4.00)

SMK Negeri 1 Painan - Kabupaten Pesisir Selatan, Indonesia

Jul 2016 - Mei 2019

Jurusan Teknik Komputer Jaringan

WORK EXPERIENCE

Karyawan Kontrak Cv. Mediatama Web Indonesia - Padang, Indonesia

Sep 2023 - Sekarang

Web Programmer

- Membuat Project Lebih dari 10++ Website Menggunakan PHP Laravel.
- Menjadi Mentor Web Programmer Advance dan Administrasi Perkantoran.
- Merivisi atau menambahkan fitur-fitur yang diperlukan ke dalam website klien sesuai dengan permintaan.
- Melakukan pengujian web secara menyeluruh untuk memastikan fungsionalitas yang optimal dan kesesuaian dengan spesifikasi yang ditetapkan.

Magang Dinas BPVP Padang Kemnaker - Padang, Indonesia

Aug 2023 - Sep 2023

Web Programmer

- Mengembangkan sebuah Website BPVP Padang menggunakan Bahasa Pemrograman PHP dan database MvSOL.
- Melakukan pemeliharaan rutin dan perbaikan pada website tersebut, memastikan kinerja optimal dan keamanan data.
- Menambahkan fitur-fitur yang diperlukan ke dalam website sesuai dengan permintaan dan kebutuhan BPVP Padang.

Pelatihan Cv. Mediatama Web Indonesia x Dinas Kemnaker - Padang, Indonesia

Jul 2023 - Aug 2023

Web Programmer

- Merancang Sebuah Website BPVP Padang menggunakan Bahasa Pemrograman PHP dan database MySQL.
- Mengedit tampilan website dengan HTML dan CSS agar terlihat lebih menarik dan responsif.
- Berhasil menyelesaikan proyek website dengan tepat waktu dan memenuhi standar kualitas yang ditetapkan, sehingga website tersebut terpilih sebagai yang terbaik oleh BPVP Padang dan Dinas Kemnaker untuk dihosting

Magang Klinik Mitra Sandona - Padang, Indonesia

Jul 2022 - Jan 2023

IT Programmer

- Merancang Sistem Pakar Diagnosa Komplikasi Ibu Hamil menggunakan metode Certainty Factor dengan Bahasa Pemrograman PHP Framework Codeigneter dan MySQL.
- Mengedit tampilan website dengan HTML dan CSS untuk meningkatkan daya tarik visual dan responsivitas,

- sehingga memastikan pengalaman pengguna yang lebih baik.
- Merancang Sistem Pakar Diagnosa Komplikasi Hipertensi menggunakan metode Certainty Factor dengan Bahasa Pemrograman PHP dan MySQL.
- Berhasil menyelesaikan dalam satu website untuk objek penelitian Skripsi dengan tepat waktu.

Magang Dinas Kominfo - Kabupaten Pesisir Selatan, Indonesia

Mar 2018 - Jun 2018

IT Support

- Pemasangan, konfigurasi, perbaikan, dan pemeliharaan jaringan di berbagai lokasi, termasuk kantor dinas bupati dan acara resmi yang diselenggarakan oleh dinas.
- Mengelola pembuatan surat jalan, undangan, dan dokumen administratif lainnya untuk keperluan dinas Kominfo menggunakan Microsoft Word.
- Memproses entri data pegawai dinas Kominfo ke dalam spreadsheet menggunakan Microsoft Excel.

ORGANIZATIONAL EXPERIENCE

UKM-IT Cybernetix - Universitas Putra Indonesia YPTK Padang, Indonesia

Nov 2019 - Jun 2023

Staff Infokom

- Mengkoordinasikan dan mengimplementasikan penyusunan program kegiatan
- Merancang dan menyusun surat-surat resmi serta proposal kegiatan event
- Memantau dan mengevaluasi pelaksanaan program kegiatan
- Menentukan strategi dan rencana tindakan

PROJECT

Project Web Programmer Bahasa Pemrograman PHP

- Merancang Website dan Aplikasi Android Tagihan Sales PT. Marijaya (Laravel dan Rest API)
- Merancang Website Dinas Pendidikan dan Kebudayaan Kabupaten Tanah Datar (Laravel dan Tailwind).
- Merancang Website Falkutas Ekonomi Bisnis Islam Universitas Islam Negeri Imam Bonjol (Laravel dan Tailwind).
- Merancang Website Arsip dan Buku Tamu SMKN 2 Padang (Laravel).
- Merancang Website Penilaian Siswa Universitas Negeri Padang (Laravel).
- Merancang Website Politeknik ATI Padang (Laravel dan Rest API).
- Merancang Website Hilirisasi-Riset Universitas Andalas (Laravel dan Tailwind).
- Merancang Website BPVP Padang Kemnaker (PHP Native dan Bootstrap).

ACHIEVEMENT

Juara Kelas Sistem Informasi Beasiswa - Universitas Putra Indonesia YPTK Padang, Indonesia

Mar 2020 - Feb 2022

- Mahasiswa Peringkat 1 dengan IPK Tertinggi Semester 5 Tahun 2021/2022.
- Mahasiswa Peringkat 1 dengan IPK Tertinggi Semester 4 Tahun 2021/2022.
- Mahasiswa Peringkat 3 dengan IPK Tertinggi Semester 3 Tahun 2020/2021.
- Mahasiswa Peringkat 1 dengan IPK Tertinggi Semester 2 Tahun 2020/2021.
- Mahasiswa Peringkat 3 dengan IPK Tertinggi Semester 1 Tahun 2019/2020.

CERTIFICATE OF EXPERTISE

Sertifikat

- Sertifikat Pelatihan Kerja Mediatama Web Indonesia x Dinas Kemnaker Web Programming.
- Sertifikat Microsoft Word Administrasi Perkantoran.
- Sertifikat Kompetensi Keahlian Teknik Komputer dan Jaringan.

LANGUAGE

Bahasa

- Indonesia (Aktif)
- English (Pasif)

SKILL

Software

- Microsoft Office (Microsoft Word, Microsoft Excel dan Microsoft PowerPoint).
- Corel Draw X7, Figma dan Canva.
- Bahasa Pemrograman: PHP (Native, Framework Codeigneter, Laravel), Java Netbeands dan Visual Basic.
- Frontend: Bootstrap dan Talwind.
- Memahami Konsep Query Database MySQL dan Resfull API.
- Winbox Mikrotik.